fi: Kutistussuhde: 2:1; 3:1; 4:1; Muu
da: Krympeforhold: 2:1; 3:1; 4:1; Andet
hu: Zsugorodási arány: 2:1; 3:1; 4:1; Egyéb
es: Relación de contracción: 2:1; 3:1; 4:1; Otros
fr: Taux de rétrécissement: 2:1; 3:1; 4:1; Autre
hr-HR: Omjer skupljanja: 2 : 1; 3 : 1; 4 : 1; Ostalo
zh-TW: 收縮率: 2:1; 3:1; 4:1; 其他
sl-SI: Razmerje krčenja: 2:1; 3:1; 4:1; Drugo
vi: Tỷ lệ co ngót: 2:1; 3:1; 4:1; Khác
nl: Krimpverhouding: 2:1; 3:1; 4:1; Andere
ko: 수축률: 2:1; 3:1; 4:1; 기타
ja: 収縮率: 2:1; 3:1; 4:1; その他
cs: Poměr smrštění: 2:1; 3:1; 4:1; Jiné
pl: Współczynnik kurczenia: 2:1; 3:1; 4:1; Inne
ru: Коэффициент усадки: 2:1; 3:1; 4:1; Другое
bg-BG: Коефициент на свиване: 2:1; 3:1; 4:1; Други
tr: Küçültme Oranı: 2:1; 3:1; 4:1; Diğer
de: Schrumpfverhältnis: 2:1; 3:1; 4:1; Sonstiges
en: Shrink ratio: 2:1; 3:1; 4:1; Other
el: Αναλογία συρρίκνωσης: 2:1; 3:1; 4:1; Άλλο
zh-CN: 收缩率: 2:1; 3:1; 4:1; 其他
it: Rapporto di restringimento: 2:1; 3:1; 4:1; Altro
sk-SK: Miera zmršťovania: 2:1; 3:1; 4:1; Iné
th: อัตราส่วนการหดตัว: 2:1; 3:1; 4:1; อื่นๆ
ro-RO: Raport de contracție: 2:1; 3:1; 4:1; Altele
pt-BR: Taxa de encolhimento: 2:1; 3:1; 4:1; Outro
nb: Krympeforhold: 2:1; 3:1; 4:1; Annet
pt-PT: Taxa de encolhimento: 2:1; 3:1; 4:1; Outro
lt-LT: Susitraukimo santykis: 2:1; 3:1; 4:1; Kita
sv: Krympförhållande: 2:1; 3:1; 4:1; Övrigt